【裁判字號】    98,消債抗,15
【裁判日期】    980831
【裁判案由】    更生事件
【裁判全文】
臺灣新竹地方法院民事裁定            98年度消債抗字第15號
抗  告  人  甲○○
                        號
上列抗告人因消費者債務清理條例更生事件，對於中華民國98年
7月1日本院98年度消債更字第68號裁定提起抗告，本院裁定如下
：
    主  文
抗告駁回。
抗告程序費用新臺幣壹仟元由抗告人負擔。
    理  由
一、本件抗告人於原審聲請意旨略以：抗告人於消費者債務清理
    條例施行前，曾依照中華民國銀行公會會員辦理消費金融案
    件無擔保債務協商機制與金融機構成立協商，然嗣因有不可
    歸責於聲請人之事由，致抗告人履行協商顯有重大困難，而
    無法履行協商條件等語。
二、原審裁定意旨略以：抗告人具狀聲請更生，漏未預納郵務送
    達費新臺幣（以下同）3,740 元，且未報告聲請前二年內財
    產變動之狀況，前經原審於民國98年6 月1 日裁定命抗告人
    於20日內補正，該裁定於98年6 月5 日合法送達抗告人，有
    該裁定送達證書在卷足稽，抗告人迄於原審裁定時猶未補正
    ，有本院民事科查詢簡答表在卷可按，乃依消費者債務清理
    條例第8 條規定，駁回抗告人之聲請。
三、抗告意旨略以：原裁定以抗告人漏未預納郵務送達費3,740
    元，亦未報告聲請前二年內財產變動之狀況，而駁回抗告人
    更生之聲請。原裁定之理由，認事用法顯有錯誤，容有未洽
    ，實難甘服，為此依法提起抗告，至於相關之事實理由因牽
    涉廣泛，資料之蒐集整理曠日費時，無法及時整理備齊並詳
    細說明之，懇請容後另補等語。
四、按聲請更生或清算不合程式或不備其他要件者，法院應以裁
    定駁回之，但其情形可以補正者，法院應定期間先命補正，
    消費者債務清理條例第8 條定有明文。次按提起抗告，應表
    明抗告理由，民事訴訟法第488 條第3 項定有明文。經查，
    抗告人於原審具狀聲請更生，漏未預納郵務送達費3,740 元
    ，且未報告聲請前二年內財產變動之狀況，經原審於98年6
    月1 日裁定命抗告人於20日內補正，該裁定於98年6 月5 日
    合法送達抗告人，有該裁定及裁定送達證書在卷足稽，抗告
    人迄於原審98年7 月1 日裁定時猶未補正郵務送達費及原裁
    定附表所示之相關資料、證明，亦有本院民事科查詢簡答表
    附於原審卷內可參。是抗告人並未遵期補正程式之欠缺，原
    審乃依消費者債務清理條例第8 條、第6 條規定，裁定駁回
    抗告人之聲請，經核於法並無違誤。況本件抗告人對原裁定
    不服，提起抗告，僅泛稱原裁定認事用法顯有錯誤，實難甘
    服云云，並未於表明抗告理由，雖其於抗告狀表示理由另狀
    補提，惟迄今仍未見補具，其泛言不服原裁定，求為廢棄，
    為無理由，應駁回其抗告。
五、據上論結，本件抗告為無理由，爰裁定如主文。
中    華    民    國    98    年    8     月    31    日
                  民事第一庭審判長法  官  蔡孟芳
                                  法  官  黃珮禎
                                  法  官  高敏俐
以上正本證明與原本無異。
本裁定不得再抗告。
中    華    民    國    98    年    8     月    31    日
                                  書記官  黎秀娟


司法院資訊處製作；財團法人民間司法改革基金會備份。
